【裁判字號】    89,親,59
【裁判日期】    890731
【裁判案由】    確認父子關係不存在
【裁判全文】
臺灣高雄地方法院民事判決  八十九年度親字第五九號
    原      告  乙○○
    法定代理人  甲○○
    訴訟代理人  陳水聰律師
    被      告  丙○○      住.
右當事人間確認親子關係事件，本院判決如左：
    主    文
原告之訴駁回。
訴訟費用由原告負擔。
    事實及理由
一、按原告之訴，依其所訴之事實，在法律上顯無理由者，法院得不經言詞辯論，逕
    以判決駁回之，民事訴訟法第二百四十九條第二項定有明文。
二、本件原告起訴請求確認其與被告丙○○間之親子關係不存在，其陳述略稱：
    原告之法定代理人甲○○於民國（下同）八十四年二月十六日與被告離婚，嗣於
    八十四年五月間生下原告，依法律規定受胎期間之計算方式，致戶政事務所強欲
    將原告登記為被告子女。惟原告實非為被告與甲○○所生之女，而係甲○○與他
    人所生之女，被告知此事情，即未撫養原告，職是原告與被告既非父女，雙方復
    無撫養照顧之情，原告顯有提起確認親子關係不存在之訴，俾以確定原告與被告
    非父女關係，原告始得認祖歸宗等語。
三、按「妻之受胎，係在婚姻關係存續中者，推定其所生子女為婚生子女。前項推定
    ，如夫妻之一方能證明妻非自夫受胎者，得提起否認之訴。但應於知悉子女出生
    之日起，一年內為之。」，民法第一千零六十三條定有明文。又「妻之受胎係在
    婚姻關係存續中者，民法第一千零六十三條第一項，推定其所生子女為婚生子女
    ，受此推定之子女，惟受胎期間內未與妻同居之夫，得依同條第二項之規定以訴
    否認之，如夫未提起否認之訴，或雖提起而未受有勝訴之確定判決，則該子女在
    法律上不能不認為夫之婚生子女，無論何人，皆不得為反對之主張。」、「妻之
    受胎係在婚姻關係存續中者，夫縱在受胎期間內未與其妻同居，妻所生子女依民
    法第一千零六十三條第一項規定，亦推定為夫之婚生子女，在夫妻之一方依同條
    第二項規定提起否認之訴，得有勝訴之確定判決以前，無論何人皆不得為反對之
    主張，自無許與妻通姦之男子出而認領之餘地。」，最高法院二十三年度上字第
    三四七三號判例、七十五年台上字二○七一號判例，分別著有釋例。
四、經查，原告之生母甲○○，於八十四年二月十六日與被告離婚，嗣於八十四年五
    月二十三日生下原告等事實，業據原告提出出生證明一份為證，依前開民法第一
    千零六十三條第一項之規定，應推定原告為甲○○與被告之婚生女。又依同法條
    第二項之規定及參諸上開判例意旨，於甲○○或被告提起否認子女之訴得有勝訴
    判決確定前，無論何人包括子女本人均不得為反對之主張即主張確認該名子女與
    法律上推定之父間親子關係不存在，是以原告之生母甲○○或法律上推定之父即
    被告丙○○既未曾提起否認子女之訴，本件原告訴請確認親子關係不存在即為法
    所不許，原告所訴之事實，法律上顯無勝訴理由，爰不經言詞辯論，予以判決駁
    回。
五、結論：原告之訴為無理由，依民事訴訟法第七十八條、第二百四十九條第二項，
    判決如主文。
中      華      民      國    八十九    年      七      月  三十一    日
                              臺灣高雄地方法院民事第六庭
~B法      官  吳文婷
右為正本，係照原本作成。
如不服本判決，應於送達後廿日內，向本院提出上訴狀。
中      華      民      國    八十九    年      七      月  三十一    日
~B法院書記官  王少玲


司法院資訊處製作；財團法人民間司法改革基金會備份。
